臺灣高雄地方法院刑事判決　　　　　　　　　　　　　　九十三年度訴一四八七號
　　公　訴　人　臺灣高雄地方法院檢察署檢察官
　　被　　　告　乙○○
右列被告因違反毒品危害防制條例案件，經檢察官提起公訴（九十三年度毒偵字第二
四二八號），本院適用簡式審判程序，判決如左：
    主      文
乙○○連續施用第一級毒品，處有期徒刑壹年貳月，海洛因伍拾壹包（其中伍拾包淨
重參捌‧零玖公克；另一包海洛因含量極微，淨重壹捌‧貳壹公克），塑膠鏟子拾支
均沒收銷燬；又連續施用第二級毒品，處有期徒刑拾月，玻璃吸食器貳個均沒收銷燬
；應執行有期徒刑壹年拾月，海洛因伍拾壹包（其中伍拾包淨重參捌‧零玖公克；另
一包海洛因含量極微，淨重壹捌‧貳壹公克），塑膠鏟子拾支及玻璃吸食器貳個均沒
收銷燬之。
    事      實
一、乙○○民國（下同）九十二年二月間因施用毒品案件，經依本院裁定送觀察勒戒
    後，認無繼續施用毒品之傾向，於九十二年四月二十四日期滿執行完畢，且經臺
    灣高雄地方法院檢察署檢察官於九十二年四月二十八日以九十二年度毒偵字第四
    七七號處分不起訴，又於九十二年七月間再因施用毒品案件，經本院裁付觀察勒
    戒，於九十二年十月八日執行完畢，又由本院裁定送強制戒治，嗣因毒品危害防
    制條例修正，而於期滿前之九十三年一月九日離所，且因九十二年七月間所犯施
    用毒品案件，經本院判處有期徒刑一年二月確定，經通緝始到案執行，迄今尚未
    執行完畢，詎其仍無悔悟，猶基於施用第一級毒品海洛因之概括犯意，而自九十
    三年二月中旬起，連續在高雄縣梓官鄉○○村○○○路六五巷六號家中及同鄉○
    ○○路二三五巷九三號租住處，以將海洛因摻入香煙內點燃吸食之方式施用海洛
    因，平均每天約施用一、二次，最後一次於九十三年五月十日中午十二時許，在
    高雄縣梓官鄉○○○路二三五巷九三號處施用；另基於施用第二級毒品甲基安非
    他命之概括犯意，自九十三年三月底起，連續在高雄縣梓官鄉○○村○○○路六
    五巷六號家中及同鄉○○○路二三五巷九三號租住處，以將甲基安非他命置於玻
    璃吸食器內燒烤吸食之方式施用甲基安非他命，平均每二日施用一次，最後一次
  於九十三年五月九日上午九時許，在高雄縣梓官鄉○○○路二三五巷九三號處施
    用。經警於九十三年五月十日下午七時三十分許，在高雄縣梓官鄉○○○路二三
    五巷九三號查獲，並扣得海洛因五十一包（其中五十包淨重三八‧０九公克；另
    一包海洛因含量極微，其淨重一八‧二一公克），塑膠鏟子十支、玻璃吸食器二
    個、橡皮管一條、針筒七支。
二、案經雄縣政府警察局岡山分局移送臺灣高雄地方法院檢察署檢察官偵查起訴。
    理      由
一、右開事實，業據被告乙○○於審理中坦承不諱，且其經警採集其尿液送高雄縣衛
    生局鑑驗結果，被告尿液中呈嗎啡及甲基安非他命陽性反應，有該局煙毒尿液檢
    驗成績書一紙附卷可稽（偵卷第五頁），復就警方於高雄縣梓官鄉○○○路二三
    五巷九三號所查獲五十一包白色粉末經法務部調查局鑑定結果，該白色粉末確屬
    海洛因無訛，有該局鑑定通知書一紙在卷足憑（本院卷第一七頁），另於上址處
    所查扣之玻璃吸食器二個均有甲基安非他命成份附著，及塑膠鏟子十支均有海洛
    因成份沾附，亦均經本院送請高雄醫學大學附設中和紀念醫院檢驗屬實，有卷附
    該院之檢驗報告可供證明（本院卷第二七、三一頁），則自上開毒品及施用毒品
    所使用之物，均在被告供明由其承租居住之高雄縣梓官鄉○○○路二三五巷九三
    號所查獲一節〔高雄縣梓官鄉○○○路二三五巷九三號確係被告承租居住處，亦
    經被告於本院警、偵訊及審理時均供述明確（見警卷第一頁反面、偵卷第二二頁
    反面、本院卷第四三頁），核與其時同遭查獲之劉明宗於警詢及偵查中所供相符
    （見警卷第三頁反面、第四頁，偵卷第二五頁反面）〕，益徵被告確有施用第一
    級毒品海洛因及第二級毒品甲基安非他命之犯行甚明；又被告在九十二年二月間
    因施用毒品案件，經依本院裁定送觀察勒戒後，認無繼續施用毒品之傾向，於九
    十二年四月二十四日期滿執行完畢，且經臺灣高雄地方法院檢察署檢察官於九十
    二年四月二十八日以九十二年度毒偵字第四七七號處分不起訴，又於九十二年七
    月間再因施用毒品案件，經本院裁付觀察勒戒，於九十二年十月八日執行完畢，
    又由本院裁定送強制戒治，嗣因毒品危害防制條例修正，而於期滿前之九十三年
    一月九日離所等情，亦臺灣高雄地方法院檢察署九十二年度毒偵字第四七七號不
    起訴處分書一份、臺灣高等法院被告全國前案紀錄表等在卷足參，是被告確係於
    接連二次觀察勒戒後五年內，再為本案施用毒品犯行屬實；從而事證已明，被告
    犯行堪予認定。
二、核被告乙○○所為，係犯毒品危害防制條例第十條第一項之施用第一級毒品及同
    同條第二項之施用第二級毒品等罪。其持有毒品海洛因之低度行為，應為施用海
    洛因之高度行為所吸收，不另論罪。其先後多次施用第一級毒品海洛因及多次施
    用第二級毒品甲基安非他命，均時間緊接，所犯係構成要件相同之罪名，顯均係
    出於概括犯意反覆為之，應各依刑法第五十六條之規定以連續犯論處，並分別加
    重其刑。又公訴人雖未就被告所犯九十三年二月中旬時起至同年五月初前，所為
    之連續施用第一級毒品海洛因犯行起訴，亦未對於九十三年三月底起至同年五月
    初前之連續施用第二級毒品甲基安非他命行為起訴，惟查被告所犯之該部分連續
    施用海洛因及甲基安非他命犯行部分，與經起訴之連續施用海洛因及甲基安非他
    命犯行部分，分別均為連續犯，已如前述，皆具有裁判上一罪之關係，均應為起
    訴訴效力所及，是本院自得併予審酌，附此敘明。復以其所犯施用海洛因及甲基
    安非他命二罪之間，犯意各別，行為互殊，應予以分論併罰。爰審酌被告前於九
    十二年二月間即因施用毒品案件，經依本院裁定送觀察勒戒後，認無繼續施用毒
    品之傾向，於九十二年四月二十四日期滿執行完畢，且經臺灣高雄地方法院檢察
    署檢察官於九十二年四月二十八日以九十二年度毒偵字第四七七號處分不起訴，
    又於九十二年七月間再因施用毒品案件，經本院裁付觀察勒戒，於九十二年十月
    八日執行完畢，又由本院裁定送強制戒治，嗣因毒品危害防制條例修正，而於期
    滿前之九十三年一月九日離所，且因九十二年七月間所犯施用毒品案件，經本院
    判處有期徒刑一年二月確定，經通緝始到案執行，迄今尚未執行完畢，均如前述
    ，詎其仍無悔悟，猶在執行通緝期間，連續為本案之施用毒品犯行，接連於九十
    二、三年間，即三次因施用毒品案件（含本案），二次遭觀察勒戒期滿，一次遭
    判處罪刑確定，顯見其陷溺毒癮極深，難以自拔，應以較長期之強制禁錮措施，
    期能收戒絕之效，是以量刑當不宜從輕，以及其審理中坦供全部犯行，態度良好
    等一切情狀，量處如主文所示之刑，並定其應執行之刑，以示懲儆。至扣案之海
    洛因五十一包（其中五十包淨重三八‧０九公克；另一包海洛因含量極微，其淨
    重一八‧二一公克），被告雖僅坦承其中七包海洛因係其所有，而否認擁有其他
扣案之海洛因，並辯稱係綽號「阿狗」之人所有云云，惟查警方查獲上開毒品海
    洛因之地點，確在被告之租住處，且所扣得之海洛因數量非少，價值亦鉅，豈有
    可能任意寄放尚非熟識人之住處，被告僅知「阿狗」綽號，其餘年籍資料均無所
    悉，顯見其與「阿狗」並非熟識，自無可能「阿狗」竟會將數量非少之海洛因毒
    品任意置於被告上開租住處，是知被告就此所辯，有違常情，無非臨訟編纂之詞
    ，尚無可信，故本院認上開查獲之毒品海洛因均為被告持有之物，另塑膠鏟子十
    支沾附有毒品海洛因成份，玻璃吸食器二個附著有毒品甲基安非他命成份，各該
    毒品均難以自上開物品剝離，應視同毒品，被告亦坦承係其所有，均依毒品危害
    防制條例第十八條第一項前段沒收銷燬之。又所扣之針筒七支及橡皮管一條，應
    係注射所用之物，被告否認係其所有，且警詢及本院審理供明：其施用海洛因係
    以將海洛因摻入香煙內點燃吸食之方式施用，並非以注射之方式施用等語（警卷
    第二頁，本院卷第四二頁），亦無任何證據足以證明被告曾以上開物品施用海洛
    因，依法自不得為沒收之諭知。
據上論斷，應依刑事訴訟法第二百九十九條第一項前段、第二百七十三條之一第一項
，毒品危害防制條例第十條第一項、第二項、第十八條第一項前段，刑法第十一條、
第五十六條、第五十一條第五款，判決如主文。
本案經檢察官甲○○到庭執行職務。
中      華      民      國      九十三      年    九      月    十      日
                              臺灣高雄地方法院刑事第三庭
                                      法  官  高思大
右正本證明與原本無異。
如不服本判決，應於判決送達後十日內向本院提出上訴狀，上訴於台灣高等法院高雄
分院（須附繕本）。
                                      書記官  蔡語珊
中      華      民      國      九十二    年      九      月    十      日
附錄條文：
毒品危害防制條例第十條第一項
施用第一級毒品者，處六月以上五年以下有期徒刑。
施用第二級毒品者，處三年以下有期徒刑。
